【裁判字號】    97,訴,773
【裁判日期】    970609
【裁判案由】    違反毒品危害防制條例
【裁判全文】
臺灣彰化地方法院刑事判決             97年度訴字第 773號
                                     97年度訴字第1339號
公  訴  人  臺灣彰化地方法院檢察署檢察官
被      告  甲○○
                   （另案於臺灣彰化監獄執行中）
上列被告因違反毒品危害防制條例案件，經檢察官提起公訴（97
年度毒偵字第541號；97年度毒偵字第1370號），本院依簡式審
判程序，判決如下：
    主  文
甲○○施用第一級毒品，累犯，處有期徒刑捌月，扣案之注射針
筒壹支沒收；又施用第一級毒品，累犯，處有期徒刑捌月。應執
行有期徒刑壹年。扣案之注射針筒壹支沒收。
    犯 罪 事 實
一、甲○○曾因違反毒品危害防制條例案件，經本院以94年度訴
    字第1246號刑事判決判處有期徒刑8 月、4 月，應執行有期
    徒刑11月確定（第1案）；又因違反毒品危害防制條例案件
    ，經本院以95年度訴字第166號刑事判決判處有期徒刑1年2
    月、5月，應執行有期徒刑1年6月，其不服提起上訴，嗣經
    撤回上訴而確定（第2案）；上開2案經入監接續執行後，適
    逢中華民國96年罪犯減刑條例公佈施行，第2案經裁定減刑
    為有期徒刑7月、2月15日，應執行有期徒刑9月確定，甫於
    民國（下同）96年7月30日縮短刑期執行完畢。又其前因施
    用毒品案件，經本院以92年度毒聲字第2138號裁定移送觀察
    、勒戒後，認有繼續施用毒品之傾向，經檢察官聲請，由本
    院以92年度毒聲字第2666號裁定移送戒治處所施予強制戒治
    1年，自93年1月19日起送臺灣雲林戒治所施以強制戒治，嗣
    因強制戒治滿3個月後，其成效經評定合格，無繼續戒治必
    要，復經本院以93年毒聲字第555號裁定停止戒治，所餘戒
    治期間付保護管束，迄93年12月27日保護管束期滿，未經撤
    銷其停止戒治，而視為業已執行期滿，由臺灣彰化地方法院
    檢察署檢察官以93年度毒偵字第4875號、94年度毒偵字第
    113號、94年度戒毒偵字第63、64號為不起訴處分確定。詎
    其仍不知悔改，復分別基於施用第一級毒品海洛因之犯意，
    先於97年1月28日上午9時30分，在彰化縣員林鎮○○路39號
    綜合市場公共廁所內，以將第一級毒品海洛因加水稀釋後置
    放於注射針筒中，注射於手臂之方式，施用第一級毒品海洛
    因1次；再於97年2月1日上午10時許，在彰化縣員林鎮員林
    戲院公共廁所內，以將第一級毒品海洛因加水稀釋後置放於
    注射針筒中，注射於手臂之方式，施用第一級毒品海洛因1
    次。嗣先於97年1月28日上午9時30分許，在彰化縣員林鎮○
    ○路39號公共廁所內為警查獲，並扣得其所有，已使用過之
    注射針筒1支，經採集其尿液送驗結果亦呈嗎啡陽性反應；
    再於97年2月2日晚間10時40分許，因其係毒品列管人口，經
    警強制採尿送驗，結果呈嗎啡陽性反應，而循線查悉上情。
二、案經彰化縣警察局員林分局及田中分局報請臺灣彰化地方法
    院檢察署檢察官偵查起訴，本院認有刑事訴訟法第273 條之
    1 第1 項之情形，而改依簡式審判程序審理。
    理  由
一、按除被告所犯為死刑、無期徒刑、最輕本刑為3 年以上有期
    徒刑之罪或高等法院管轄第1 審案件者外，於刑事訴訟法第
    273 條第1 項程序進行中，被告先就被訴事實為有罪之陳述
    時，審判長得告知被告簡式審判程序之旨，並聽取當事人、
    代理人、辯護人及輔佐人之意見後，裁定進行簡式審判程序
    ；除簡式審判程序及簡易程序案件外，第1 審應行合議審判
    ，刑事訴訟法第273 條之1 第1 項、第284 條之1 分別定有
    明文。本件被告甲○○所犯係死刑、無期徒刑、最輕本刑為
    3 年以上有期徒刑或高等法院管轄第1 審案件以外之罪，並
    於本院行準備程序時就被訴事實為有罪之陳述，本院合議庭
    依前揭規定，經評議結果，裁定改由受命法官獨任行簡式審
    判程序，先予敘明。
二、上揭事實，業據被告甲○○於警詢中及本院行準備程序與審
    理時均坦承不諱，且其先後於97年1 月28日及同年2 月2 日
    為警查獲時所採取之尿液，經送鑑驗結果，確均呈嗎啡陽性
    反應，此有彰化縣警察局員林分局委託檢驗尿液代號與真實
    姓名對照表、彰化縣警察局田中分局應受尿液採驗人尿液檢
    體採集送驗紀錄表及詮昕科技股份有限公司97年2 月15日、
    同年2 月29日所出具之濫用藥物尿液檢驗報告各1 紙附卷可
    稽，此外，復有扣案之注射針筒1 支可資佐證，應認被告之
    自白確與事實相符，洵堪採信。又其前因施用毒品案件，經
    本院以92年度毒聲字第2138號裁定移送觀察、勒戒後，認有
    繼續施用毒品之傾向，經檢察官聲請，由本院以92年度毒聲
    字第2666號裁定移送戒治處所施予強制戒治1年，自93年1月
    19日起送臺灣雲林戒治所施以強制戒治，嗣因強制戒治滿3
    個月後，其成效經評定合格，無繼續戒治必要，復經本院以
    93年毒聲字第555號裁定停止戒治，所餘戒治期間付保護管
    束，迄93年12月27日保護管束期滿，未經撤銷其停止戒治，
    而視為業已執行期滿，由臺灣彰化地方法院檢察署檢察官以
    93年度毒偵字第4875號、94年度毒偵字第113號、94年度戒
    毒偵字第63、64號為不起訴處分確定等情，有臺灣高等法院
    被告前案紀錄表及臺灣彰化地方法院檢察署刑案資料查註紀
    錄表各1份在卷足憑，被告顯係於受強制戒治執行完畢釋放
    後，5年內再犯毒品危害防制條例第10條第1項之罪，依同條
    例第23條第2項規定，應依法論科。綜上所述，本件犯罪事
    證明確，被告前開犯行洵堪認定。。
三、核被告所為，均係犯毒品危害防制條例第10條第1 項之施用
    第一級毒品罪。被告為施用毒品而持有第一級毒品，其持有
    之低度行為均應為施用之高度行為所吸收，均不另論罪。又
    其上開二次施用海洛因之犯行，因犯意各別，且行為時、空
    非屬緊密，應予分論併罰。復查被告曾因違反毒品危害防制
    條例案件，經本院以94年度訴字第1246號刑事判決判處有期
    徒刑8月、4月，應執行有期徒刑11月確定（第1案）；又因
    違反毒品危害防制條例案件，經本院以95年度訴字第166號
    刑事判決判處有期徒刑1年2月、5月，應執行有期徒刑1年6
    月，嗣經撤回上訴而確定（第2案）；上開2案經入監接續執
    行後，適逢中華民國96年罪犯減刑條例公佈施行，第2案經
    裁定減刑為有期徒刑7月、2月15日，應執行有期徒刑9月確
    定，甫於96年7月30日縮短刑期執行完畢等情，有臺灣彰化
    地方法院檢察署刑案資料查註紀錄表及臺灣高等法院被告前
    案紀錄表各1份附卷可稽，被告於受有期徒刑之執行完畢後
    ，5年內故意再犯本件有期徒刑以上之各罪，均為累犯，應
    依刑法第47條第1項之規定，分別加重其刑。爰審酌被告前
    曾有施用毒品罪行，經送強制戒治後，猶不知悔改，再施用
    毒品不輟，不僅戕害自身健康，更辜負國家將之視為病人，
    並施以長時間之戒治處遇之苦心，惟其對他人權益之侵害仍
    屬有限，於本院行準備程序與審理時均已坦承犯行，暨其犯
    罪動機、目的、手段、施用次數及其智識程度、生活狀況等
    一切情狀，分別量處如主文所示之刑，並定其應執行之刑。
    扣案之注射針筒1支，係被告所有，且供其施用毒品犯罪所
    用之物，業據其陳明在卷，爰依刑法第38條第1項第2款規定
    ，併予宣告沒收
據上論斷，應依刑事訴訟法第273 條之1 第1 項、第 299 條第1
項前段，毒品危害防制條例第10條第1 項、第23條第2 項，刑法
第11條前段、第47條第1項、第51條第5款、第38條第1項第2款，
判決如主文。
本案經檢察官黃淑媛到庭執行職務。
中    華    民    國    97    年    6     月    9     日
                  刑事第一庭          法  官  簡璽容
以上正本證明與原本無異。
如不服本判決，應於判決送達後10日內，向本院提出上訴書狀，
上訴書狀應「敘述具體上訴理由」，並按他造當事人之人數附繕
本。「切勿逕送上級法院」。
中    華    民    國    97    年    6     月    9     日
                                      書記官  陳錫威
附錄本案論罪科刑法條全文：
毒品危害防制條例第10條
施用第一級毒品者，處 6 月以上 5 年以下有期徒刑。
施用第二級毒品者，處 3 年以下有期徒刑。


司法院資訊處製作；財團法人民間司法改革基金會備份。
